【裁判字號】    90,訴,710
【裁判日期】    900821
【裁判案由】    給付貨款
【裁判全文】
臺灣桃園地方法院民事判決  九十年度訴字第七一○號
    原      告  國恆鋼鐵有限公司
    法定代理人  甲○○
    訴訟代理人  丙○○
    法定代理人  乙○○
右當事人間給付貨款事件，本院判決如左：
    主    文
被告應給付原告新台幣陸拾萬柒仟捌佰參拾貳元及自民國九十年三月二日起至清償日
止按年息百分之五計算之利息。
訴訟費用由被告負擔十分之九，餘由原告負擔。
    事    實
一、原告方面：
  （一）聲明：如主文第一項所示。
  （二）陳述：被告自民國八十九年十月起至九十年一月十八日止陸續向原告訂貨，
        貨款共計新台幣（下同）六十八萬四千七百七十五元，然迄今仍有八十九年
        十月、十一月及九十年一月之貨款共計六十萬七千八百三十二元未清償，屢
        經原告催討，被告仍未給付，遂依契約起訴請求。
  （三）證據：提出發票及貨款明細表一份為證。
二、被告方面：
  （一）聲明：原告之訴駁回。
  （二）陳述：被告確實向原告進貨，但原告送來之貨品重量不符，且又將送貨單帶
        回其公司，被告無從核對貨物之重量，遂無法支付貨款。
    理    由
一、原告起訴原請求被告給付六十八萬四千七百七十五元及自九十年三月二日起至清
    償日止按年息百分之五計算之利息，後減縮聲明為請求給付六十萬七千八百三十
    二元及自九十年三月二日起至清償日止按年息百分之五計算之利息，核與民事訴
    訟法第二百五十五條第一項第三款之情形相符，應予准許。
二、原告主張被告自八十九年十月起至九十年一月十八日止陸續向原告訂貨，貨款共
    計新台幣六十八萬四千七百七十五元，然迄今仍有八十九年十月、十一月及九十
    年一月之貨款共計六十萬七千八百三十二元未清償之事實，業據其提出與所述相
    符之發票及貨款明細表一份為證。被告對於曾在上開時日向原告訂貨，迄今仍有
    六十萬七千八百三十二元之事實固不否認，然辯稱：原告送來之貨物重量不符，
    且又將送貨單帶回致其無從核對重量云云。經查，原告提出之訂購單上列有貨物
    品名及材質與規格，且均經被告公司法定代理人簽收，被告對此亦不否認；繼查
    ，原告公司已開具八十九年十月及十一月之發票交予被告，被告公司對該發票上
    之金額均無異議亦未退回給原告；且查，被告公司自認原告所交付之貨品皆已使
    用於成品上；顯見被告公司對於原告所送出之貨品已有受領之意思，原告已依契
    約為給付。被告雖辯稱：原告公司之貨品重量不符云云，然未能舉證以實其說，
    其空言抗辯尚不足採，應認原告之主張為可採信。
三、從而，原告依據契約關係提起本訴，請求被告給付六十萬七千八百三十二元及自
    起訴狀繕本送達之翌日起即九十年三月二日起算至清償日止按年息百分之五計算
    之利息，即無不合，應予准許。
據上論結，原告之訴為有理由，依民事訴訟法第七十八條、第八十一條第一款判決如
主文。
中      華      民      國    九十      年      八      月    二十一    日
                                        臺灣桃園地方法院民事第一庭
~B法      官  邱育佩
右為正本係照原本作成
如對本判決上訴須於判決送達後廿日內向本院提出上訴狀
中      華      民      國    九十      年      八      月     二十一   日
~B書  記  官  羅英梅


司法院資訊處製作；財團法人民間司法改革基金會備份。
